臺灣高等法院刑事判決
108年度上訴字第4147號
上  訴  人  
即  被  告  辜伯川  
上列上訴人因違反藥事法案件，不服臺灣新北地方法院108年度
審訴字第1328號，中華民國108年9月27日第一審判決（起訴案號
：臺灣新北地方檢察署108年度偵字第4572號），提起上訴，本
院判決如下：
    主  文
上訴駁回。 
    理  由
一、按不服地方法院之第一審判決而上訴者，須提出上訴書狀，
    並應敘明具體理由，刑事訴訟法第350條第1項、第361條第2
    項分別定有明文，此為上訴必備之程式，倘所提上訴理由非
    屬具體理由者，為上訴不合法律上之程式，且由同法第361
    條之立法理由第三項中「上訴理由是否具體，係屬第二審法
    院審查範圍，不在命補正之列。」等語可知，上訴書狀雖記
    載理由，但並未具體敘述時，則無須再命補正（最高法院97
    年度台上字第3889號判決意旨參照），第二審法院應依刑事
    訴訟法第362條前段、第367條前段之規定以判決駁回之。又
    其中所稱「具體理由」，固不以其書狀應引用卷內訴訟資料
    ，具體指摘原審判決不當或違法之事實，亦不以於以新事實
    或新證據為上訴理由時，應具體記載足以影響判決結果之情
    形為必要。但上訴之目的，既在請求第二審法院撤銷或變更
    第一審之判決，所稱「具體」，當係抽象、空泛之反面，若
    僅泛言原判決認事用法不當、採證違法或判決不公、量刑過
    重等空詞，而無實際論述內容，即無具體可言。從而，上開
    法條規定上訴應敘述具體理由，係指須就不服判決之理由為
    具體之敘述而非空泛之指摘而言（最高法院106年度第8 次
    刑事庭會議決議意旨參照）。
二、上訴人即被告辜伯川上訴意旨略以：不服地方法院判決，不
    服檢察官起訴轉讓，我要傳證人林潼恩、山佳派出所製作筆
    錄的警察等語。
三、查原判決依據被告於原審中之自白（見原審卷第69頁）、證
    人林潼恩於警詢中之證述（見偵卷第12、13頁）等證據，認
    定被告基於轉讓禁藥甲基安非他命之犯意，分別於民國107
    年8月間、同年9月間、同年10月間、同年11月間、同年12月
    5日22時許，共5次，均在其與林潼恩共同居住之新北市○○區
    ○○街000巷0弄00號住處內，將些許甲基安非他命置入玻璃球
    內（無積極證據證明轉讓數量已達淨重10公克以上），任由
    林潼恩以燃燒吸食其煙霧之方式施用而無償轉讓之事實，而
    認被告所為均係犯藥事法第83條第1項之轉讓禁藥罪（共5 
    罪），累犯，暨審酌禁藥甲基安非他命對施用者自身殘害甚
    大，且常使施用者因此散盡家財連累家人，或另犯他罪，被
    告任意轉讓禁藥甲基安非他命予人施用，不僅戕害他人身心
    ，亦對社會治安造成危害，兼衡其轉讓甲基安非他命之數量
    非鉅，轉讓對象僅其同居人1人，併考量其犯罪動機、目的
    、手段、智識程度、生活狀況暨其於犯後坦承犯行等一切情
    狀，各量處有期徒刑3月，並定其應執行刑為有期徒刑6月，
    經核原審已詳敘其所憑證據及理由。
四、本件被告係於108年10月22日具狀向原審提起上訴，上訴狀
    內記載：理由後補，我傳證人林潼恩和山佳所警員等語（見
    本院卷第19頁），經原審函請補提上訴理由後，被告於同年
    11月1日提出其上訴理由狀，其內為：茲因不服檢察官起訴
    ，起訴轉讓，我要聲請證人林潼恩、筆錄的警察人員到場等
    語（錯字部分本院逕予更正，見本院卷第25頁），後於同年
    11月21日再提刑事上訴狀，內容仍僅為：不滿檢察官起訴轉
    讓，我要傳證人林潼恩、山佳派出所警察等語（見本院卷第
    27頁），並未具體陳述其不服原判決或不滿檢察官起訴轉讓
    禁藥犯行之理由，亦未敘明傳喚證人林潼恩及山佳派出所警
    員之待證事實，使本院無法藉此研判其上訴理由，是被告上
    訴意旨顯然僅表達其不服原判決之意，上訴書狀內並無實際
    論述內容，揆諸前揭說明，自難認其已敘明具體理由甚明。
五、綜上所述，上訴人上訴書狀雖有敘述上訴理由，但僅係表達
    對原審不服之意，並未敘述具體理由，揆諸首揭規定，其所
    為上訴，不符合上訴之法定要件，應予駁回，並依刑事訴訟
    法第372條之規定，不經言詞辯論為之。
據上論斷，應依刑事訴訟法第367條前段、第372條，判決如主文
。
中    華    民    國    108   年    12    月    31    日
                  刑事第二十庭  審判長法  官  王復生
                                      法  官  陳春秋
                                      法  官  張紹省
以上正本證明與原本無異。
如不服本判決，應於收受送達後10日內向本院提出上訴書狀，其
未敘述上訴之理由者並得於提起上訴後10日內向本院補提理由書
（均須按他造當事人之人數附繕本）「切勿逕送上級法院」。
                                      書記官  莫佳樺
中    華    民    國    109   年    1     月    3     日